# 代扣个人所得税现金流量划分

提问人：ivancheng 时间：2013-04-02 17:41:16
在论坛中搜索有关主题，得到的解释偏向于分类到“支付给职工以及为职工支付的现金”里面, 解释一般是“代扣代缴的所得税并非为企业所承担的税费” 而准则解释中对"支付的各项税费"定义为:本项目反映企业按规定支付的各项税费，包括本期发生并支付的税费，以及本期支付以 前各期发生的税费和预交的税金，如支付的营业税、增值税、所得税、教育费附加、印花税、房产税、土地增值税、车船使用税、等。不包括本期退回的增值税、所得税。本期退回的增值税、所得税等，在“收到的税费返还”项目中反映。 并没有很明确的说明是企业承担的税费, 1.那么是从何处判断得出的结论？有何理论依据？
2.另外，在对“销售商品、提供劳务收到的现金”的解释中有一句：企业销售材料和代购代销业务收到的现金，也在本项目反映。 那么我们是否可以推理得出：代扣代缴的个人所得税也应该在“支付的各项税费”中反映？
3.进口支付的关税在哪里反应？在“收到的税费返还“中是包括关税的返还的，那么是不是可以理解为反映在”支付的各项税费“中？

回答人：chenyiwei
目前实务中两种做法都有，即可以列报为“支付给职工以及为职工支付的现金”（其理由是：公司只是代扣代缴，并非实际的税负承担者），也可以列报为“支付的各项税费”（其理由是：该事项系通过“应交税费”科目核算并最终以税费的方式付出）。关键要保持一贯性，即同一会计主体一旦确定采用其中一种列报方式之后，就必须一贯应用于所有会计期间，不得随意变更。 另外，此处对代扣代缴个人所得税现金流量的列报方式，要与其他的代扣代缴、代收代缴税项（如向境外支付款项时扣缴的预提所得税、营业税等）在现金流量表上列报的处理原则一致。如果代扣代缴的个人所得税列报于“支付给职工以及为职工支付的现金”，则其他的代扣缴税项在缴纳时，其现金流量也应当并入对应的主体现金流所属的现金流量项目，如“分配股利、利润和偿付利息支付的现金”等。 进口关税是计入存货成本的，所以习惯上计入“购买商品、接受劳务支付的现金”。

提问人：Tinazhu 时间：2017-03-17 01:43:28
请教版主，那么收到的个税手续费返还如何考虑？在确实返还给员工的情况下是否不影响现金流？在计入营业外收入的情况下是计入收到的其他与经营活动有关还是收到的税费返还？

回答人：chenyiwei
收到返还记入营业外收入（收到其他与经营活动有关的现金）；用于奖励有关人员时，通过管理费用和应付职工薪酬核算，现金流量表中作为支付给职工以及为职工支付的现金。